臺灣桃園地方法院刑事判決
111年度訴字第1034號
公  訴  人  臺灣桃園地方檢察署檢察官 
被      告  湯中豪（原名黃中豪）




選任辯護人  蔡亜哲律師(法扶律師)
上列被告因違反毒品危害防制條例案件，經檢察官提起公訴（11
1年度偵緝字第2290號、111年度偵緝字第2291號），本院判決如
下：
    主  文
湯中豪共同販賣第三級毒品，未遂，處有期徒刑壹年拾月，扣案
如附表編號一所示之毒品咖啡包壹拾包均沒收之；又販賣第三級
毒品，未遂，處有期徒刑貳年，扣案如附表編號二所示之毒品咖
啡包參拾伍包均沒收之。應執行有期徒刑貳年陸月。扣案如附表
所示之毒品咖啡包共計肆拾伍包均沒收之。
    事  實
一、湯中豪明知4-甲基甲基卡西酮係毒品危害防制條例第2條第2
    項第3款所列管之第三級毒品，依法不得販賣，竟以每包毒
    品咖啡包新臺幣（下同）250元之價格販入後，分別為下列
    犯行：
　㈠湯中豪與劉凌愷、林方郁（上開2人另由臺灣桃園地方檢察署
    檢察官以110年度偵字第39899、39900號提起公訴）共同基
    於販賣第三級毒品以牟利之犯意聯絡，由湯中豪於民國110
    年10月24日上午之不詳時間，在其桃園市○○區○○路00號住處
    ，提供其所有摻有4-甲基甲基卡西酮成分毒品咖啡包予劉凌
    愷、林方郁，推由劉凌愷、林方郁負責找尋有意購買毒品咖
    啡包之買家，並前往至約定地點與買家面交，而販賣毒品之
    獲利需回帳予湯中豪。分工既定後，劉凌愷、林方郁便於11
    0年10月24日前之不詳時間，在不詳地點，登入通訊軟體TEL
    EGRAM，發布疑似有交易毒品暗示之訊息，嗣桃園市政府警
    察局龍潭分局警員翁梓豪接獲上開訊息後，即與暱稱為「西
    藥」、「小胖妹」之劉凌愷、林方郁聯繫，並約定由劉凌愷
    、林方郁以6,500元之價格，販賣10包摻有第三級毒品4-甲
    基甲基卡西酮之毒品咖啡包予翁梓豪，並相約在桃園市○○區
    ○○路0段000號前完成交易。約定既定後，劉凌愷、林方郁即
    於110年10月24日下午3時40分許抵達上址，確認買家身分無
    誤後，劉凌愷、林方郁即將毒品咖啡包10包交給翁梓豪，因
    翁梓豪當場表明警察身分查獲，因而未遂，並於當場扣得附
    表編號一所示由湯中豪提供其所有之第三級毒品咖啡包10包
    (驗餘含外包裝袋毛重共28.886公克，鑑驗用罄0.214公克、
    驗前總淨重16.220公克)，劉凌愷、林方郁復供出其等毒品
    來源為湯中豪，因而查獲上情。
　㈡湯中豪另單獨基於販賣摻有4-甲基甲基卡西酮成分毒品咖啡
    包之犯意，以每包毒品咖啡包250元之價格販入後，基於販
    賣第三級毒品以牟利之犯意，於110年10月24日前之不詳時
    間，在不詳地點，登入通訊軟體TELEGRAM發布疑似有交易毒
    品暗示之訊息，嗣桃園市政府警察局龍潭分局警員張敬莨接
    獲上開訊息後，即使用通訊軟體TELEGRAM喬裝為買家與暱稱
    「営」之湯中豪聯繫，並約定由湯中豪以1萬4,000元之價格
    ，販賣摻有第三級毒品4-甲基甲基卡西酮之毒品咖啡包35包
    予張敬莨，並相約在桃園市○○區○○○路0段000號中油加油站
    旁完成交易。約定既定後，湯中豪即於110年10月24日下午1
    時許抵達上址，確認買家身分無誤後，湯中豪即將毒品咖啡
    包35包交給張敬莨，因張敬莨當場表明警察身分查獲，因而
    未遂，並於當場扣得附表編號二所示湯中豪所有之第三級毒
    品咖啡包35包(驗餘含外包裝袋毛重共103.82公克，鑑驗用
    罄0.93公克、驗前總淨重70.10公克)，因而查獲上情。
二、案經桃園市政府警察局龍潭分局報請臺灣桃園地方檢察署檢
    察官偵查起訴。
    理  由
壹、證據能力部分：
一、按被告以外之人於審判外之陳述，雖不符刑事訴訟法第159
    條之1至第159條之4之規定，而經當事人於審判程序同意作
    為證據，法院審酌該言詞陳述或書面陳述作成時之情況，認
    為適當者，亦得為證據。當事人、代理人或辯護人於法院調
    查證據時，知有刑事訴訟法第159條第1項不得為證據之情形
    ，而未於言詞辯論終結前聲明異議者，視為有前項之同意，
    刑事訴訟法第159條之5定有明文。查本判決所引用以下審判
    外作成之相關供述證據，被告及辯護人於本院準備程序中均
    陳明：同意有證據能力等語明確（見本院卷第39頁），此外
    ，公訴人及被告於本院審判期日均表示無意見而不予爭執，
    亦未於言詞辯論終結前聲明異議，本院審酌上開證據資料製
    作時之情況，尚無違法取得及證明力明顯過低之瑕疵，認以
    之作為證據應屬適當，且上開各該證據均經本院於審判期日
    依法進行證據之調查、辯論，被告於訴訟上之防禦權，已受
    保障，故上開證據資料均有證據能力。
二、至於本判決其餘所依憑認定被告犯罪事實之各項非供述證據
    ，本院亦查無有何違反法定程序取得之情形，依刑事訴訟法
    第158條之4規定之反面解釋，均具有證據能力。
貳、實體部分：
一、上開犯罪事實㈠，業據被告湯中豪於警詢及偵查中坦承不諱
    ，核與證人即另案被告劉凌愷、林方郁證述相符，並有通訊
    軟體TELEGRAM暱稱「西藥」販賣毒品之訊息、及TELEGRAM暱
    稱「西藥」、「小胖妹」與喬裝員警間聊天紀錄內容之翻拍
    照片、桃園市政府警察局龍潭分局搜索扣押筆錄及扣押物品
    目錄表各1份、刑案現場照片2幀在卷可稽；又本件為警扣得
    之附表編號一所示之毒品咖啡包10包(毒品編號：110-LL316
    號、駼前總淨重16.220公克)，經送鑑定結果，確含有第三
    級毒品4-甲基甲基卡西酮成分，此有台灣尖端先進生技醫藥
    股份有限公司毒品原物鑑定實驗室111年2月22日毒品證物鑑
    定分析報告（實驗室分析編號：DAA8460，見110年度偵字第
    42419號卷第141頁）、桃園市政府警察局龍潭分局真實姓名
    與尿液、毒品編號對照表各1份附卷可稽，是被告自白核與
    事實相符，堪予採信。故被告與劉凌愷、林方郁共犯販賣第
    三級毒品未遂之犯行，應堪認定。
二、上開犯罪事實㈡，業據被告於警詢及偵查中坦承不諱，並有
    桃園市政府警察局龍潭分局警員職務報告、通訊軟體TELEGR
    AM販賣毒品之訊息、及TELEGRAM暱稱「営」與喬裝員警間聊
    天紀錄內容之翻拍照片、桃園市政府警察局龍潭分局搜索扣
    押筆錄及扣押物品目錄表各1份、刑案現場照片等在卷可憑
    ；又本件為警扣得之毒品咖啡包35包(毒品編號：110-LL315
    號、驗前總淨重70.10公克)，經鑑定結果，確含有第三級毒
    品4-甲基甲基卡西酮成分，此有內政部警政署刑事警察局11
    1年3月10日刑鑑字第1108035675號鑑定書（見110年度偵字
    第38556號卷第103、104頁）、桃園市政府警察局扣案毒品
    送驗紀錄表、桃園市政府警察局龍潭分局尿液暨毒品檢體真
    實姓名與編號對照表各1份附卷可稽，是被告自白核與事實
    相符，其就犯罪事實㈡部分單獨犯販賣第三級毒品未遂之犯
    行，亦堪認定。
三、再被告於審理時坦承其係以每包毒品咖啡包250元之價格販
    入，而以上述之價格售出等語，又證人即共犯劉凌愷亦明知
    每包毒品咖啡包進價為250元，而欲以每包650元售出，並證
    稱販賣毒品之獲利需回帳予湯中豪等語在卷，是綜上，足認
    被告單獨或與共犯劉凌愷、林方郁出售本案毒品之目的，確
    係藉此從中謀得經濟利益，是被告均係基於營利之販賣意圖
    ，而至上揭地點，欲出售含第三級毒品成分之毒品咖啡包予
    佯裝買家之警員，然為警查獲，致未能得逞之事實，允無疑
    義。綜上所述，本案事證明確，被告上開犯行，洵堪認定，
    應予依法論科。
四、按刑法上所謂陷害教唆，係指行為人原無犯罪之意思，純因
    具有司法警察權者之設計誘陷，以唆使其萌生犯意，待其形
    式上符合著手於犯罪行為之實行時，再予逮捕者而言。此種
    「陷害教唆」，因行為人原無犯罪之意思，具有司法警察權
    者復伺機逮捕，係以不正當手段入人於罪，尚難遽認被陷害
    教唆者成立犯罪。至刑事偵查技術上所謂之「釣魚」者，則
    指對於原已犯罪或具有犯罪故意之人，司法警察於獲悉後為
    取得證據，以設計引誘之方式，佯與之為對合行為，使其暴
    露犯罪事證，待其著手於犯罪行為之實行時，予以逮捕、偵
    辦者而言。後者因犯罪行為人主觀上原即有犯罪之意思，倘
    客觀上又已著手於犯罪行為之實行時，自得成立未遂犯，與
    「陷害教唆」情形迥然有別，最高法院101年度台上字第325
    3號判決意旨可資參照。次按刑法上關於販賣罪，祇要被告
    本身原有販賣之故意，且已著手於販賣行為之實行，即應分
    別情形論以販賣既遂或未遂。倘對造無買受之真意，為協助
    警察辦案、非法奪取買賣標的物或為其他目的而佯稱購買，
    雖事實上不能真正完成買賣，但被告原來既有販賣之故意，
    且已著手於販賣行為，仍應論以販賣罪之未遂犯，最高法院
    102年度台上字第373號判決意旨亦可參考。
五、查本件桃園市政府龍潭分局警員翁梓豪、張敬莨因執行網路
    巡邏後查得上開訊息，再與被告湯中豪、另案被告劉凌愷、
    林方郁聯絡購買毒品細節，被告湯中豪、另案被告劉凌愷、
    林方郁並依約攜帶上開毒品咖啡包前往約定地點交付，進而
    查獲本案犯行，足認被告本即有販賣第三級毒品之犯意，且
    已著手實行販賣第三級毒品之行為，然因警員為辦案所需而
    無購買第三級毒品之真意，致不能真正完成販賣行為。
六、論罪科刑：
㈠、核被告湯中豪就本件犯罪事實㈠、㈡所為，均係犯毒品危害防
    制條例第4條第6項、第3項之販賣第三級毒品未遂罪。被告
    因意圖販賣而持有第三級毒品之行為，與販賣第三級毒品未
    遂罪間，有法條競合關係，不另論罪。
㈡、又被告就犯罪事實㈠部分，與另案被告劉凌愷、林方郁有犯意
    聯絡及行為分擔，應依刑法第28條規定論以共同正犯。
㈢、刑之減輕事由：
　⒈被告雖客觀上已著手實行本件犯罪事實㈠、㈡販賣第三級毒品
    之犯罪行為，然因喬裝買家之警員自始即不具購買之真意，
    事實上不能真正完成買賣而不遂，均為未遂犯，應各依刑法
    第25條第2項之規定，按既遂犯之刑減輕之。
　⒉又按犯毒品危害防制條例第4條至第8條之罪於偵查及歷次審
    判中均自白者，減輕其刑，同條例第17條第2項定有明文。
    查被告就本案犯罪事實㈠、㈡販賣第三級毒品未遂之犯行，前
    於警詢及偵訊中均已自白犯罪，復於檢察官起訴後，於本院
    準備程序、審理中均坦認犯行，有被告警詢、偵訊及本院準
    備程序、審理之筆錄在卷可參。依據前揭說明，被告上開2
    犯行，均應各依毒品危害防制條例第17條第2項規定，減輕
    其刑。　　
　⒊被告有前揭二種減輕事由，依法減輕、遞減之。　
㈣、被告所犯上開2犯行間，犯意各別，行為互殊，應予分論併罰
    。　
㈤、爰審酌被告正值青年，不思正途以謀生，明知販賣毒品行為
    乃毒品禍害之源，非僅個人之生命、身體受其侵害，社會安
    樂國家富強之整體法益受損亦不能免，竟仍鋌而走險為之，
    戕害國民身心健康，對社會治安造成危害，惟念其2次販賣
    之第三級毒品數量非鉅，且未及完成交易即為警查獲，與大
    盤毒梟鉅量高價之交易模式尚屬有別，其惡性及犯罪情節、
    參與程度甚非重大，犯後業已坦認犯行，態度良好，併考量
    其犯罪之動機、目的、手段、販賣毒品之種類為摻有4-甲基
    甲基卡西酮成分之第三級毒品、販賣之數量、次數、犯罪所
    生危害程度、自述智識程度為國中肄業、已離婚、家中有媽
    媽須扶養及素行尚可等一切情狀，各量處如主文所示之刑，
    並定其應執行刑如主文所示，以示懲儆。
七、沒收部分：
㈠、按毒品危害防制條例第2條第2項規定，毒品依其成癮性、濫
　　用性及對社會危害性分為四級，並就製造、運輸、販賣、意
    圖販賣而持有、以非法方法使人施用、引誘他人施用及轉讓
    等不同品項毒品之行為，分別定其處罰。至施用或持有第三
    、四級毒品，因其可罰性較低，故除持有達一定數量外，乃
    予除罪化，僅就施用及持有第一、二級毒品科以刑罰。惟鑑
    於第三、四級毒品均係管制藥品，特於同條例第11條之1明
    定無正當理由，不得擅自持有；第18條第1項後段復規定查
    獲之第三、四級毒品，無正當理由而擅自持有者，沒入銷燬
    之。從而，依同條例第18條第1項後段應沒入銷燬之毒品，
    專指查獲之施用、持有第三、四級毒品而言；倘係查獲之製
    造、運輸、販賣、意圖販賣而持有、以非法方法使人施用、
    引誘他人施用或轉讓之第三、四級毒品，既屬同條例相關法
    條明文規定處罰之犯罪行為，即非該條項應沒入銷燬之範圍
    。又同條例第19條第1項所定「供犯罪所用之物」，係指犯
    第4條至第9條、第12條、第13條或第14條第1項、第2項之罪
    所用之物，不包括毒品本身在內，自不得為第三、四級毒品
    之沒收依據。同條例對於查獲之製造、運輸、販賣、意圖販
    賣而持有、以非法方法使人施用、引誘他人施用及轉讓第三
    、四級毒品之沒收，並無特別規定，如其行為已構成犯罪，
    則該毒品即屬不受法律保護之違禁物，應回歸刑法之適用（
    最高法院95年度台上字第911號判決意旨參照）。
㈡、本件扣案如附表編號一、二所示含有第三級毒品4-甲基甲基
    卡西酮成分之毒品咖啡包10包、35包，共計45包，經送鑑定
    結果，確均含有第三級毒品4-甲基甲基卡西酮成分，有上揭
    毒品鑑定書在卷可證，各係被告所有且供其於本案犯罪事實
    ㈠、㈡販賣之第三級毒品，而其販賣第三級毒品未遂之行為，
    既係毒品危害防制條例明文規定處罰之犯罪行為，揆諸前揭
    說明，上開毒品咖啡包共45包，即皆屬違禁物，均應依刑法
    第38條第1項之規定諭知沒收。至於鑑驗中所滅失之毒品，
    既已滅失，爰不再諭知沒收。另盛裝上開毒品之外包裝塑膠
    袋，因扣案之毒品殘留而無法完全與之析離，應整體視為第
    三級毒品，屬違禁物，亦均應依刑法第38條第1項規定宣告
    沒收。
據上論斷，應依刑事訴訟法第299條第1項前段，毒品危害防制條
例第4條第6項、第3項、第17條第2項，刑法第11條前段、第28條
、第25條第2項、第51條第5款、第38條第1項，判決如主文。
本案經檢察官邱健盛提起公訴，檢察官賴心怡到庭執行職務。
中　　華　　民　　國　　111 　年　　10　　月　　27　　日
            刑事第十六庭    審判長法　官　游紅桃
　　　　　　　　　                法  官  黃筱晴
　　　　　　　　　                法  官  鄧瑋琪
　　　　　　　　　
以上正本證明與原本無異。
如不服本判決應於收受判決後20日內向本院提出上訴書狀，並應
敘述具體理由。其未敘述上訴理由者，應於上訴期間屆滿後20日
內向本院補提理由書(均須按他造當事人之人數附繕本)「切勿逕
送上級法院」。
                                  書記官　陳泳儐
中　　華　　民　　國　　111 　年　　10　　月　　28　　日
附表：
編號 毒品名稱 毒品數量、重量 毒品鑑定報告 一 含第三級毒品4-甲基甲基卡西酮之毒品咖啡包（外觀為海賊王藍底混合包，內含黃色棕色粉末） 壹拾包 驗餘含外包裝袋毛重共28.886公克（鑑驗用罄0.214公克、驗前淨重16.220公克，驗餘淨重16.006公克，純度約11.9%） 台灣尖端先進生技醫藥股份有限公司毒品原物鑑定實驗室111年2月22日毒品證物鑑定分析報告（見110年度偵字第42419號卷第141頁） 二 含第三級毒品4-甲基甲基卡西酮之毒品咖啡包（均為藍色包裝，內含黃褐色粉末） 參拾伍包 驗餘含外包裝袋毛重共103.82公克（鑑驗用罄0.93公克、包裝總重約34.65公克、驗前總淨重70.10公克、驗餘淨重69.17公克，純度約9%） 內政部警政署刑事警察局111年3月10日刑鑑字第1108035675號鑑定書（見110年度偵字第38556號卷第103頁） 
附錄本案論罪科刑法條：
毒品危害防制條例第4條第6項、第3項
製造、運輸、販賣第一級毒品者，處死刑或無期徒刑；處無期徒
刑者，得併科新臺幣3千萬元以下罰金。
製造、運輸、販賣第二級毒品者，處無期徒刑或10年以上有期徒
刑，得併科新臺幣1千5百萬元以下罰金。
製造、運輸、販賣第三級毒品者，處7年以上有期徒刑，得併科
新臺幣1千萬元以下罰金。
製造、運輸、販賣第四級毒品者，處5年以上12年以下有期徒刑
，得併科新臺幣5百萬元以下罰金。
製造、運輸、販賣專供製造或施用毒品之器具者，處1年以上7年
以下有期徒刑，得併科新臺幣1百50萬元以下罰金。
前五項之未遂犯罰之。